Tms_X/Dictionaries/Italian.aff
#    Warning, this file includes special characters ISO-8859-1.
#
#    Affix file for Italian rev UNIFIED VERSION 0.09 02/02/2000.
#
#    This version unify the 2 different development from 
#    - Antonio Palamà 
#    - Marco Roveri
#    I had the agreements of authors to do this work. 
#    This is an improved version of their common affixes found
#    in the Italian language.  It's still not final.  This is the
#    equivalent of a beta version.  The dictionary is not complete
#    either but include around 160.000 words-
#
#    Italian dictionary and affix file for ispell. This program is free
#    software; you can redistribute it and/or modify it under the terms of
#    the GNU General Public License as published by the Free Software
#    Foundation; either version 2 of the License. 
#    You should have received a copy of the GNU General
#    Public License along with this program; if not, write to the Free
#    Software Foundation, Inc., 675 Mass Ave, Cambridge, MA 02139, USA.
#    or write the authors. Part of this FREE software are: 
#
#    Copyright 1996-2000 (C) Antonio Palamà <palama@posso.dm.unipi.it>
#    Copyright 1999-2000 (C) Loris Palmerini <l.palmerini@tin.it>
#    Copyright 1997-2000 (C) Marco Roveri <marco@mrg.dist.unige.it>
#
#    You must keep the author's name in any furthur modifications.
#
#    This program is distributed in the hope that it will be useful,
#    but WITHOUT ANY WARRANTY; without even the implied warranty of
#    MERCHANTABILITY or FITNESS FOR A PARTICULAR PURPOSE.  See the
#    GNU General Public License for more details.
#
#000210  Il dizionario sale a 160.000 parole,
#        la nuova tavola degli affissi incorpora 
#        - 3+1 declinazione dei verbi
#        - plurale per genere maschile (o/i) e femminile (a/e)
#        - plurali irregolari in e/i (abile/abili)
#        - plurali irregolari in a/i  (aroma/aromi)
#        - forme proclitiche dei verbi (es: darla)
#        - articoli e preposizioni come parole composte
#        - aggettivi da singolari (bello>bella>belle>belli)
#        - aggettivi da plurali (belli>bella>belle>bello)
#
# To use both upper- and lower-case affix flags, you must
# define MASKBITS 64 in compile time option in your local.h file. 
#
# Here's a record of flags used, in case you want to add new ones.
#
#            ABCDEFGHIJKLMNOPQRSTUVXYWZabcdefghijlkmnopqrstuvxywz
# Used:      *   ****** ****  ** **  *      *    *
#
#headers

nroffchars      ().\\*
texchars        ()\[]{}<\>\\$*.%

# elimina suggerrimento di nuove combinazioni
# attenzione! mettere "on" aumenta la tolleranza per parole illegali
allaffixes off

# La codifica di base è la ISO 8859-1.
# Sono riportate le equivalenze per TeX.

#char-sets
# Character-set definitions.  The special-character strings are appropriate
# for use with the "-mm" nroff/troff macro package.  Users of other formatters
# or macro packages will undoubtedly have to modify these definitions.
#
compoundwords on
compoundmin 3

defstringtype "list" "nroff" ".list" ".txt"

wordchars	'	`
wordchars	a       A
stringchar      à       À
stringchar      á       Á
wordchars	[b-e]	[B-E]
stringchar      é       É
stringchar      è       È
stringchar      £       £
stringchar      &       &
wordchars	[f-i]	[F-I]
stringchar      í       Í
stringchar      ì       Ì
wordchars	[j-n]	[J-N]
wordchars	o       O
stringchar      ó       Ó
stringchar      ò       Ò
stringchar      ô       Ô
wordchars	[p-u]	[P-U]
stringchar      ù       Ù
stringchar      ú       Ú
wordchars	[v-z]	[V-Z]
boundarychars   [.]             # electronic adresses ("." is a regexp!)
boundarychars   [---]           # vedere il significato in quello francese

# attenzion questo va inserito ora, dopo aver definito il char '
#compound-opt  controlled '
#compoundwords 

#
# TeX/LaTeX `a la italian.sty (It is the same as the default)
#
#  Some differente version are included, choose what you prefer.
#
# Nel seguito sono riportate alcune definizioni del set di caratteri
# utilizzabili per TeX o LaTeX. Levate i commenti a quella che preferite
#

altstringtype "tex" "TeX" ".tex" ".ltx" ".bib"

altstringchar   \\'a     á
altstringchar   \\'A     Á
altstringchar   \\`a     à
altstringchar   \\`A     À
altstringchar   \\'e     é
altstringchar   \\'E     É
altstringchar   \\`e     è
altstringchar   \\`E     È
altstringchar   \\'{\\i} í
altstringchar   \\'I     Í
altstringchar   \\`{\\i} ì
altstringchar   \\`I     Ì
altstringchar   \\'o     ó
altstringchar   \\'O     Ó
altstringchar   \\`o     ò
altstringchar   \\`O     Ò
altstringchar   \\^o     ô
altstringchar   \\^O     Ô
altstringchar   \\'u     ú
altstringchar   \\'U     Ú
altstringchar   \\`u     ù
altstringchar   \\`U     Ù

# Plain ascii version, no escape char.
#
# Questa è quella che usa solo caratteri ascii senza nessuna sequanza di
# escape; conviene per la verifica di ortografia nei programmi di posta
# elettronica nei quali, a volte, non conviene usare altro che l'ascii.

#altstringtype "ascii" "nroff" 

#altstringchar   a      à
#altstringchar   A      A
#altstringchar   e      è
#altstringchar   E      E
#altstringchar   e'      é
#altstringchar   E'      É
#altstringchar   i      ì
#altstringchar   I      I
#altstringchar   o      ò
#altstringchar   O      O
#altstringchar   u      ù
#altstringchar   U      U
#


suffixes

flag *L:    # plurali femminile
# caso generale esclusi -ca ga ( valida > valide )
      [^cg] a       >   -a,e   # 
# quando finisce in  -ga -ca si aggiunghe h
       [cg] a       >   -a,he  # (amaca > amache  - targa > targhe )

flag *Q:    # plurali femminile da a in I
       a       >   -a,i   #  ala  > ali   aroma> aromi

flag *G:    # plurali maschile
      [^cgi] o      >    -o,i    # anello  -> anelli
       [cg] o        >    -o,hi     # prarafango -> prarafango
       [i] o       >    -o,""   # ammiraglio  -> ammiragli, bilancio, bilanci

flag *H:          # generico aggettivo    maschile/femminile/plurale
# dal maschile sing. agli altri 
            o      >    -o,i            # prarafango -> parafanghi poco > pochi
            o      >    -o, a           #  cara, perfetta
      [^cg] o      >    -o, e           #  cara, perfetta
      [ cg] o      >    -o, he          #  poco > poche
     [^cg] a        > -a,   i           #  furbi
     [ cg] a        > -a,   hi          #  fresca > freschi - lunga > lunghi
     [^cg] a        > -a,   e           #  furbe
     [ cg] a        > -a,   he          #  fresca > fresche - lunga > lunghe
# dal masc. plur. agli altri
     [^h ] i        > -hi,  o           #  freschi fresco
           i        > -i,   o           #  furbi furbo
     [^h ] i        > -hi,  a           #  freschi fresca
           i        > -i,   a           #  
     [^h ] i        > -i,   e           #  freschi fresche
           i        > -i,   e           #  furbi > furbe
# dal fem. plur. agli altri
     [^h ] e        > -he,  o           #  fresche fresco
           e        > -e,   o           #  furbe > furno
     [^h ] e        > -he,  a           #  fresche fresca
           e        > -e,   a           #
     [^h ] e        > -e,   i           #  fresche freschi
           e        > -e,   i           #  furbe > furbi

# attenzione: non è utile fare un flag separato
# che dal femminile generi il maschile e i plurali a > -a, o # furba > furbo
#  come potrebbe essere 
#     [^cg] a        > -a,   i           #  furbi
#     [ cg] a        > -a,   hi          #  fresca > freschi - lunga > lunghi
#     [^cg] a        > -a,   e           #  furbe
#     [ cg] a        > -a,   he          #  fresca > fresche - lunga > lunghe
# in questo modo gli aggettivi possono essere tenuti tutti nello stesso file
# comunque essi siano messi (al plurale o sing., al masc o femm)


# Conviene un flag per gli irregolari in -e che fanno -i al plurale
flag *J:  # sostantivi e aggettivi in -e che hanno il pl. in -i 
       e        > -e,   i           #  irragionevole > irragionevoli
                                        #  rappresentante > rappresentanti
#      #  -ce non fa -chi es. arence aranci
# 

flag *S:
        r       >       essa
        e       >       ssa

#
# Suffissi.
# La coniugazione dei verbi segue tre regole, le prime due corrispondono
# alla prima ed alla seconda coniugazione (-are ed -ere) la terza e la
# quarta corrispondono alla terza coniugazione (-ire).
#
##########################################################################
#   Verbi regolari della prima coniugazione
#
#
#   Nota: Non si ritiene opportuno descrivere la coniugazione dei verbi
#         in -iare che hanno la -i tonica nella prima persona
#         dell'indicativo presente (es. io spio, tu spii) ma, dato il loro
#         basso numero (espiare, inviare, obliare, spiare, sviare) nel
#         presente dizionario, trattarli come verbi irregolari.
#
